【裁判字號】    97,訴,3365
【裁判日期】    970818
【裁判案由】    毒品危害防制條例
【裁判全文】
臺灣板橋地方法院刑事判決              97年度訴字第3365號
公  訴  人  臺灣板橋地方法院檢察署檢察官
被      告  甲○○
                  （現另案於臺灣臺北監獄臺北分監執行中）
上列被告因違反毒品危害防制條例案件，經檢察官提起公訴（97
年度毒偵字第5706號），被告就被訴事實為有罪之陳述，本院告
知被告簡式審判程序之旨，並聽取當事人之意見後，合議庭裁定
由受命法官獨任進行簡式審判程序，本院判決如下：
    主  文
甲○○施用第一級毒品，累犯，處有期徒刑壹年。
    事實及理由
一、犯罪事實：
(一)甲○○前因施用毒品案件，經臺灣雲林地方法院以91年度毒
    聲字第229 號裁定送觀察、勒戒後，認無繼續施用毒品之傾
    向，經臺灣雲林地方法院檢察署檢察官於民國91年5 月23日
    以91年度毒偵字第181 號為不起訴處分確定；又因施用毒品
    案件，經同法院以92年度毒聲字第98號裁定送觀察、勒戒後
    ，認無繼續施用毒品之傾向，於92年6 月12日釋放出所，經
    台灣雲林地方法院檢察署檢察官於92年6 月12日以92年度毒
    偵字第16號、303 號、493 號、509 號為不起訴處分確定。
    另於93年間因竊盜案件，經本院以93年度簡字第1242號簡易
    判決判處有期徒刑3 月確定，於93年10月30日縮刑期滿執行
    完畢；復因施用毒品案件，經本院以93年度訴字第952 號判
    決判處有期徒刑10月，經台灣高等法院以93年度上訴字第32
    24號判決將原判決撤銷，改判有期徒刑1 年確定，於95年5
    月11日縮刑期滿執行完畢（於本案構成累犯）；再因施用毒
    品案件，經本院以96年度訴字第1987號判決判處有期徒刑10
    月，減為有期徒刑5 月確定；又因施用毒品案件，經本院以
    97年度訴字第2448號判決判處有期徒刑10月。
(二)詎甲○○仍不知悔改，其明知海洛因為毒品危害防制條例所
    規定之第一級毒品，依法不得施用、持有，仍於前揭觀察、
    勒戒執行完畢釋放後5 年內，基於施用第一級毒品海洛因之
    犯意，於97年2 月14日清晨某時許，在其位於雲林縣口湖鄉
    成龍村成龍105 號住處，以將第一級毒品海洛因加水稀釋後
    ，再用注射針筒施打於身體手臂之方式，施用第一級毒品海
    洛因乙次。嗣於97年2 月14日上午某時許，因另案通緝，為
    警在上址查獲，經警在警局對甲○○採尿送驗後，結果呈嗎
    啡陽性反應，始悉上情。
(三)案經嘉義縣警察局布袋分局報告臺灣嘉義地方法院檢察署呈
    請臺灣高等法院檢察署檢察長核令移轉臺灣雲林地方法院檢
    察署呈請臺灣高等法院檢察署檢察長核令移轉臺灣板橋地方
    法院檢察署檢察官偵查起訴，經合議庭裁定以簡式審判程序
    審理。
二、證據：
(一)被告甲○○於警詢、偵訊、本院行準備程序及審理時之自白
    。
(二)代號與真實姓名對照表及高雄市立凱旋醫院濫用藥物尿液檢
    驗報告各乙紙。
三、按海洛因係毒品危害防制條例第2 條第2 項第1 款所明定之
    第一級毒品，不得非法持有、施用。查被告甲○○前因施用
    毒品案件，經臺灣雲林地方法院以91年度毒聲字第229 號裁
    定送觀察、勒戒後，認無繼續施用毒品之傾向，經臺灣雲林
    地方法院檢察署檢察官於91年5 月23日以91年度毒偵字第18
    1 號為不起訴處分確定；又因施用毒品案件，經同法院以92
    年度毒聲字第98號裁定送觀察、勒戒後，認無繼續施用毒品
    之傾向，於92年6 月12日釋放出所，經台灣雲林地方法院檢
    察署檢察官於92年6 月12日以92年度毒偵字第16號、303 號
    、493 號、509 號為不起訴處分確定乙節，有臺灣高等法院
    被告前案紀錄表1 份附卷可按，故而被告於觀察、勒戒執行
    完畢釋放後5 年內再度施用第一級毒品之行為，依毒品危害
    防制條例第23條第2 項規定，係犯毒品危害防制條例第10條
    第1 項之施用第一級毒品罪。又被告施用第一級毒品前、後
    之持有第一級毒品犯行，為其施用之高度行為所吸收，不另
    論罪。又被告有事實欄所載之犯罪執行完畢紀錄（詳前開臺
    灣高等法院被告前案紀錄表），其於有期徒刑之執行完畢後
    5 年內，故意再犯本件有期徒刑以上之罪，為累犯，應依刑
    法第47條第1 項規定加重其刑。爰審酌被告曾因施用毒品而
    觸法，經觀察、勒戒後，應知所惕勵，且已有多次施用毒品
    前科，詎其仍因自制力薄弱，並漠視法令禁制，而再犯本案
    ，顯不知悛悔，應嚴予非難，兼衡被告於犯後即能坦承犯行
    ，而其施用毒品行為於本質上係屬自我戕害行為，反社會性
    之程度應屬較低等一切情狀，量處如主文所示之刑，以資懲
    儆。
據上論斷，應依刑事訴訟法第273 條之1 第1 項、第299 條第1
項前段、第310 條之2 、第454 條第1 項，毒品危害防制條例第
10條第1 項，刑法第11條前段、第47條第1 項，判決如主文。
本案經檢察官吳宗光到庭執行職務。
中    華    民    國    97    年    8     月    18    日
                  刑事第十七庭  法  官  鄭燕璘
以上正本證明與原本無異。
如不服本判決，應於判決送達後10日內，向本院提出上訴書狀敘
明上訴理由（應附繕本），上訴於臺灣高等法院。
中    華    民    國    97    年    8     月    18    日
                                書記官  陳筱惠
附錄本案論罪科刑法條全文：
毒品危害防制條例第10條：
施用第一級毒品者，處6月以上5年以下有期徒刑。
施用第二級毒品者，處3年以下有期徒刑。


司法院資訊處製作；財團法人民間司法改革基金會備份。
